臺灣彰化地方法院刑事判決　　　　　　　 94年度易字第587號
公　訴　人　臺灣彰化地方法院檢察署檢察官
被　　　告　丙○○
上列被告因竊盜案件，經檢察官聲請簡易判決處刑（94年度偵字
第1406號），由本院員林簡易庭移送改依通常訴訟程序審理（94
年度員簡字第151號），本院判決如下：
    主  文
丙○○竊盜，累犯，處拘役拾日，如易科罰金，以佰元折算
壹日。
    事  實
一丙○○曾因連續竊取他人衣物之竊盜案件，經臺灣高等法院臺
  中分院以90年度上易字第844號判決處有期徒刑3月確定，於民
  國90年7月17日易科罰金執行完畢，仍不知悔改。其於94年2月
  16日上午8時10分許，騎乘機車行經彰化縣員林鎮○○路○段
  351巷1號旁停車場外時，見該停車場兼供曬衣場使用，竟又意
  圖為自己不法之所有，騎車入內，徒手竊取乙○○晾曬之上衣
  2件、長褲1件，甫得手之際，即為目擊之甲○○當場發現報警
  查獲（衣物已發還乙○○）。
二案經乙○○訴由彰化縣警察局員林分局報告臺灣彰化地方法院
  檢察署檢察官偵查聲請簡易判決處刑。
    理  由
一訊據被告丙○○固坦認曾於上揭時地騎乘機車至停車場內碰觸
  告訴人乙○○晾曬之衣褲，然矢口否認有何竊盜犯行，辯稱：
  是要把衣褲撿起，當時我在停車場打電話，有通聯紀錄可證，
  是甲○○栽贓，而且他有打我云云。
二惟查：
  (一)本案當事人提出之下列證據，且屬被告以外之人於審判外之
    陳述者，因雙方均同意採為證據（本院卷第12頁），又無不
    適當情形，符合刑事訴訟法第159條之5第1項規定，應得為
    證據，合先敘明。
  (二)上揭犯罪事實，業據告訴人於警詢指陳在卷（偵查卷第11至
    12頁），並經證人甲○○於本院審理中就被告逐一收取衣物
    掛在手上之目擊過程結證詳盡（本院卷第27至28頁），復有
    贓物認領保管單、現場照片、搜索扣押筆錄、扣押物品目錄
    表可稽（偵查卷第15至18、21至22頁），被告僅過路人，而
    非當地居民，其與告訴人亦不認識，衣物又非落於道路上而
    有遭過往車輛碾壓之虞，焉有特意騎車進入停車場替告訴人
    拾起掉落衣物之必要，足見證人甲○○應無誤認，被告係行
    竊衣物無疑。至其提出之0000000000號行動電話於94年2月
    16日之通聯紀錄，僅顯示於當日晚上7時31分曾與000000000
    號電話通聯1次，除此之外，該行動電話於當日上午並無與
    其他電話通聯（本院卷第14頁），是該通聯紀錄亦無從證明
    被告進入停車場曾打電話，而非在該處竊取衣物。綜上論述
    ，被告所辯，尚非能信，事證明確，其犯行堪以認定。
三被告徒手竊取告訴人所有之衣物得手，核其所為，係犯刑法第
  320條第1項之竊盜罪。查被告曾因連續竊取他人衣物之竊盜案
  件，經臺灣高等法院臺中分院以90年度上易字第844號判決處
  有期徒刑3月確定，於90年7月17日易科罰金執行完畢，此有臺
  灣高等法院被告全國前案紀錄表可按（本院卷第4頁），其受
  有期徒刑之執行完畢，5年內再犯有期徒刑以上之罪，為累犯
  ，應依刑法第47條規定加重其刑。爰審酌被告素行欠佳，所犯
  已造成被害人財產上之損失，前曾有竊取衣物前科，仍不改其
  惡習，於本院審理中不肯坦白認錯，猶飾詞辯解，未見悔過態
  度，惟所竊衣物已由告訴人領回，價值不高及其他一切情狀，
  量處如主文所示之刑，並諭知易科罰金折算標準，以資儆懲。
據上論斷，應依刑事訴訟法第452條、第299條第1項前段，刑法
第320條第1項、第47條、第41條第1項前段，罰金罰鍰提高標準
條例第1條前段、第2條，判決如主文。
本案經檢察官邱鼎文到庭執行職務。
中　　華　　民　　國　　94　　年　　8 　　月　　15　　日
                  刑事第二庭    審判長法  官  王義閔
                                      法  官  李雅俐
                                      法  官  廖政勝
以上正本證明與原本無異。
如不服本判決，應於判決送達後10日內向本院提出上訴狀（須附
繕本）。
告訴人或被害人對於判決如有不服具備理由請求檢察官上訴者，
其上訴期間之計算係以檢察官收受判決正本之日期為準。
中　　華　　民　　國　　94　　年　　8 　　月　　15　　日
                                      書記官  呂雅惠
附錄本案論罪科刑法條全文：
中華民國刑法第320條第1項
意圖為自己或第三人不法之所有，而竊取他人之動產者，為竊盜
罪，處五年以下有期徒刑、拘役或五百元以下罰金。
